【裁判字號】    99,易,33
【裁判日期】    991011
【裁判案由】    詐欺
【裁判全文】
臺灣基隆地方法院刑事判決                99年度易緝第9號
公  訴  人  臺灣基隆地方法院檢察署檢察官
被      告  辛○○
上列被告因詐欺案件，經檢察官提起公訴（98年度偵字第2011、
4908 號），本院判決如下：
    主  文
辛○○共同意圖為自己不法之所有，以詐術使人將本人之物交付
，處有期徒刑壹年。
    事  實
一、辛○○與甲○○（另經本院判決）於民國97年間結識後，欲
    以經營營建廢棄物環保轉運站之名義，詐取投資款項，遂於
    97年12月間，意圖為自己不法之所有，基於犯意聯絡，對外
    佯稱欲在基隆市○○區○○段小坑小段39地號土地（下稱系
    爭土地），設置營建廢棄物環保轉運站以經營牟利等情，並
    透過不知情之友人林軍道及真實身分不詳、綽號「老仔」之
    成年男子之引介，認識經營當舖之庚○○及戊○○，辛○○
    與甲○○向庚○○及戊○○佯稱經營營建廢棄物環保轉運站
    有利可圖，且辛○○及甲○○在當地人脈豐富，辛○○可負
    責與當地居民、警局及環保單位溝通之公關事宜，甲○○則
    可引介車輛至該轉運站傾倒廢棄物等情，致使庚○○及戊○○陷於錯誤而同意出資，誤信辛○○及甲○○所稱因處理公
    關事宜及購買機具、整地，需款新台幣（下同）300 萬元等
    情屬實，戊○○遂於98年2 月22日在其經營位於臺北縣三重
    市○○路之當舖，將其與庚○○共同出資之現金100 萬元交
    付辛○○及甲○○，復依甲○○之指示，於98年2 月24日委
    由楊育汶各將100 萬元分別匯入不知情之甲○○之妻乙○○
    及岳母壬○○之帳戶，而辛○○及甲○○詐得上開款項後，
    遲未實際進行前開環保轉運站之設置程序，庚○○及戊○○
    始知受騙。
二、案經庚○○訴由臺灣基隆地方法院檢察署檢察官偵查起訴。
    理  由
壹、證據能力方面
一、按被告以外之人於偵查中向檢察官所為之陳述，除顯有不可
    信之情況者外，得為證據，刑事訴訟法第159 條之1 第2 項
    定有明文。經查，證人庚○○、戊○○、丁○○及甲○○於
    偵查中向檢察官所為之陳述，業經具結，且自筆錄內容觀之
    ，並無不正取供之情事，而無顯不可信之情況，依上開規定
    ，自有證據能力。
二、次按被告以外之人於審判外之言詞或書面陳述，除法律有規
    定者外，不得作為證據；惟被告以外之人於審判外之陳述，
    經當事人於審判程序同意作為證據，法院審酌該言詞陳述或
    書面陳述作成時之情況，認為適當者，亦得為證據；當事人
    、代理人或辯護人於法院調查證據時，知有刑事訴訟法第
    159 條第1 項不得為證據之情形，而未於言詞辯論終結前聲
    明異議者，視為有前項之同意，刑事訴訟法第159 條第1 項
    及第159 條之5 分別定有明文。本件證人庚○○、戊○○、
    己○○、楊育汶、乙○○、壬○○及甲○○於檢察事務官詢
    問時之證述，雖為被告辛○○以外之人於審判外之言詞陳述
    ，然經本院於審判程序提示予被告並告以要旨，經被告表示
    無意見，且未聲明異議，又本院審酌上開證人詢問筆錄之記
    載，並無不正取供之情事，且證人於接受檢察事務官詢問時
    並無具結之可能，故就此等審判外言詞陳述作成時之情況，
    應認為適當，依前揭法條意旨，得援為本案證據。
貳、事實認定方面
    訊據被告固坦承其知甲○○與庚○○、戊○○合作設置營建
    廢棄物環保轉運站一事，且其曾因此事與庚○○、戊○○見
    面，其與甲○○於98年2 月22日一同前往庚○○及戊○○經
    營之當舖時，戊○○當場交付現金100 萬元，當時戊○○表
    示該等金錢係用以購買施工器材及申請執照等情，惟矢口否
    認有何詐欺取財之犯行，辯稱其未與甲○○、庚○○、戊○○合作設置前開環保轉運站，其僅受僱於甲○○，負責該環
    保轉運站排水系統之施作及清洗進出轉運站車輛之輪胎，甲○○與庚○○、戊○○合作投資與其無涉云云，經查：
一、被告與甲○○於97年12月間認識庚○○、戊○○，曾商討在
    系爭土地成立營建廢棄物環保轉運站之事宜，庚○○及戊○○同意投資後，庚○○於97年12月底委由代書丁○○取得系
    爭土地之使用權後，被告與甲○○於98年2 月22日前往庚○○及戊○○經營之前開當鋪，戊○○當場交付其與庚○○共
    同出資之現金100 萬元，嗣庚○○及戊○○復於98年2 月24
    日委由楊育汶各將100 萬元分別匯入乙○○及壬○○之帳戶
    ，嗣該營建廢棄物環保轉運站未實際成立等情，業經被告坦
    認無誤（見臺灣基隆地方法院檢察署98年度交查字第126 號
    偵查卷第106 頁，本院99年9 月9 日準備程序筆錄第2 至3
    頁），復經證人庚○○、戊○○、甲○○、丁○○、楊育汶
    、乙○○及壬○○證述在卷（見前開偵查卷第66至67、86至
    87、105 頁、前開檢察署98年度偵字第2011號偵查卷第21至
    24、60、90至92頁，本院99年度易字第33號卷第117 、128
    至132 、135 、137 、141 、143 至144 、146 至149 、
    151 至153 、156 、159 、220 至221 、224 至228 頁、本
    院99年9 月27日審判筆錄第4 、7 頁），並有彰化商業銀行
    基隆分行98年5 月11日彰基隆字第0981511 號函檢附乙○○
    帳戶之交易明細、臺灣土地銀行基隆分行98年5 月12日基密
    字第0980000252號函檢附壬○○帳戶之交易明細、基隆市安
    樂地政事務所他項權利證明書、土地抵押權移轉契約書、土
    地抵押權設定契約書、彰化銀行存款憑條、匯款回條聯附卷
    可稽（見前開檢察署98年度交查字第126 號偵查卷第10至14
    、36至38、57、72、76至79頁、98年度偵字第2011號偵查卷
    第6 頁），上情應堪認定。
二、被告固辯稱其僅受僱於甲○○，負責該環保轉運站排水系統
    之施作及清洗進出轉運站車輛之輪胎，甲○○於98年2 月22
    日收受戊○○交付之現金100 萬元後，僅交付其15萬元，以
    供購買排水系統之材料，其未詐騙庚○○及戊○○云云，惟
    查：
（一）被告於檢察事務官詢問時陳稱其與甲○○、庚○○等人商
      討設立營建廢棄物環保轉運站，其與甲○○於98年2 月22
      日收受戊○○交付之現金100 萬元，嗣庚○○委由楊育汶
      將200 萬元分別匯入乙○○及壬○○之帳戶後，由其取得
      該等金錢，其曾在系爭土地施作整地及搭建圍籬等工程，
      復進行環評程序，共計花費200 餘萬元等情（見前開檢察
      署98年度交查字第126 號偵查卷第106 頁），顯與被告於
      本院審理時辯稱其係受僱於甲○○，負責排水系統之施作
      及清洗車輛輪胎，且其僅收受甲○○交付之15萬元等情不
      符，足見被告前後所述不一，則被告所述是否可信，即非
      無疑；又證人甲○○、己○○證稱戊○○及庚○○委由楊
      育汶匯入乙○○及壬○○帳戶之200 萬元，均係由被告領
      取等情（見前開檢察署98年度交查字第126 號偵查卷第86
      、105 、107 至108 頁，本院99年度易字第33號卷第98至
      100 、105 、112 至114 頁），且己○○提出之收據書2
      張亦記載被告領取本案營建廢棄物環保轉運站之工程款共
      計200 萬元（見前開檢察署98年度交查字第126 號偵查卷
      第109 至112 頁），被告復陳稱該等收據業經其親自簽名
      等情（本院99年9 月9 日準備程序筆錄第5 頁），堪見證
      人甲○○、己○○證稱被告曾領取戊○○及庚○○匯入乙○○、壬○○帳戶之200 萬元等情，非屬無據，自難認被
      告辯稱其僅自甲○○處收取現金15萬元等情為可信。至於
      己○○提供記載被告於98年3 月4 日領取工程款100 萬元
      之收據書所載書立日期雖為98年3 月4 日，而被告於98年
      2 月28日即出境，至98年5 月2 日始返回臺灣，亦即被告
      於98年3 月4 日非在臺灣境內，此有被告之入出境資料在
      卷可稽（見前開檢察署98年度偵字第2011號偵查卷第26頁
      ），然被告陳稱該等收據確經其親自簽名等情，業於前述
      ，堪見被告應係認該收據所載內容屬實，始願於該收據上
      簽名，而該收據之簽立日期係由當事人書寫，非經公證人
      填載，自得依據當事人之意思記載，況證人己○○亦證稱
      被告簽立之前開2 張收據中，其中1 張係事後補簽等情（
      見本院99年度易字第33號卷第113 頁），自難逕以被告於
      前開收據所載書立之日期非在臺灣境內，或被告事後補簽
      收據等情，遽指該收據所載內容非屬可信，應屬當然。
（二）另被告固辯稱其於98年5 月間某日晚間7 時許，在基隆市
      ○○路之馬路旁遇見己○○，己○○與另3 、4 名男子將
      其強押進入車內，己○○在車上以電話聯絡甲○○後，將
      其載往臺北縣汐止市○○○路某處，己○○與上開男子先
      將其拉出車外，甲○○與己○○等人持棍棒毆打其身體，
      其左手前臂遭打斷，頭部亦受傷流血，血流滿面，之後，
      甲○○等人將其押至新台五路之某棟大樓住家內，該戶有
      一家人連同小孩居住，甲○○要求其簽寫多張本票及收據
      ，己○○提供之前開收據即係其當場書寫而成，其依甲○○之指示填載本票及收據後，甲○○等人仍阻止其離去，
      直至其於98年7 月3 日至臺灣基隆地方法院檢察署開庭前
      2 、3 日，復將其強押至基隆山區某處等待開庭，要求其
      承認領取庚○○及戊○○交付之300 萬元後，己○○及甲○○於開庭當日將其押往前開檢察署開庭，因當時己○○
      及甲○○均與其一同進入偵查庭，其接受檢察事務官詢問
      時，僅得坦承領取300 萬元，開庭完畢後，其曾前往該檢
      察署之法警室求救，並由法警護送至東光派出所，甲○○
      等人仍追至該派出所，經警員要求出示身分證件始離去云
      云（見本院99年9 月9 日準備程序筆錄第5 至6 、13頁）
      ，惟證人甲○○否認曾強押被告，或要求被告簽立本票等
      情（見前開檢察署98年度偵字第2011號偵查卷第31頁），
      則被告上開所述是否可信，尚非無疑；又依被告前開所述
      ，其於98年5 月間即遭甲○○等人限制行動自由，直至其
      於98年7 月3 日始脫離控制，且其左手前臂遭甲○○等人
      打斷，頭部亦遭打破而血流滿面，足見被告遭限制行動自
      由之期間長達近2 月，復遭甲○○等人嚴重毆打，情節甚
      為嚴重，而被告於98年7 月3 日曾先後前往上開檢察署之
      法警室及東光派出所求援，被告亦稱甲○○等人曾追及派
      出所等情，衡情，被告當無不向警指控遭甲○○等人限制
      行動自由及毆傷之理，然被告陳稱其未報警或提出告訴等
      情（見本院99年9 月9 日準備程序筆錄第6 頁），顯與常
      情有違，自難逕認被告前開所述為可信；另被告雖辯稱因
      其於98年7 月3 日接受檢察事務官詢問時，甲○○與己○○均與其一同在庭，其僅得依甲○○之指示，承認其收取
      庚○○及戊○○交付之300 萬元等情，然被告於98年7 月
      3 日接受檢察事務官詢問時，檢察事務官要求甲○○及己○○均暫退庭，此有詢問筆錄可稽（見前開檢察署98年度
      交查字第126 號偵查卷第105 、106 頁），亦即被告於98
      年7 月3 日接受檢察事務官詢問時，甲○○及己○○均未
      在庭，然被告除未向檢察事務官提及其遭甲○○及己○○
      限制行動自由或毆傷，要求檢察事務官提供保護外，竟在
      甲○○及己○○均未在庭之情形下，坦承其領取300 萬元
      等情，是難認被告前開所辯為可採；再者，被告陳稱因其
      頭部遭甲○○等人毆傷，其於簽署前開收據時血流滿面，
      視線不清等情（見本院99年9 月9 日準備程序筆錄第6 頁
      ），然前開收據之立收據書人、身分證字號及地址欄所載
      內容均由被告親自書寫一節，已如前述，而該等由被告親
      自書寫之文字均在正確位置，字體端正，亦未超出格線，
      此有收據書可佐（見前開檢察署98年度交查字第126 號偵
      查卷第109 、111 頁），亦與被告辯稱其係在視線不清之
      情形下，書寫該等收據等情不符，是難認被告上開所辯為
      可信，足認被告於98年7 月3 日接受檢察事務官詢問時所
      述，應係出於被告自由意志，且證人甲○○、己○○稱被
      告曾領取庚○○及戊○○匯至乙○○及壬○○帳戶之200
      萬元等情，應屬可採。
（三）又被告辯稱其第一次與庚○○、戊○○見面時，僅詢問庚○○及戊○○願否參與投資，其未陪同庚○○及戊○○前
      往系爭土地，且庚○○與戊○○同意參與投資後，其亦係
      經由甲○○之電話告知始知悉，其在電話中向甲○○表示
      由其負責排水系統之施作及清洗進出轉運站車輛之輪胎等
      情（見本院99年9 月9 日準備程序筆錄第3 頁），然證人
      戊○○具結證稱其第一次前往系爭土地時，被告及甲○○
      均在場，被告表示系爭土地成立營建廢棄物環保轉運站將
      有利可圖，其提及當地居民可能因大型車輛進出轉運站而
      反對，被告即自稱其與當地居民關係良好，如其與庚○○
      願意投資，被告可負責與當地居民、警局及環保單位溝通
      之公關事宜，其與庚○○同意投資後，其與庚○○、被告
      、甲○○見面詳談投資細節，被告與甲○○最初提議購買
      系爭土地，數日後，甲○○提出以購買債權之方式，取得
      系爭土地之使用權，待庚○○委託丁○○辦妥土地使用權
      之相關事宜後，其與庚○○、被告、甲○○相約見面，甲○○表示為處理公關、購買機具及搭設圍籬等事宜，需款
      300 萬元，其與庚○○遂於98年2 月22日及24日陸續交付
      300 萬元等情（見本院99年9 月27日審判筆錄第4 至5 頁
      ），證人庚○○亦證述其與被告第一次見面時，被告即表
      示可處理公關事宜，待其與戊○○同意投資後，被告亦曾
      陪同其與戊○○前往系爭土地等情（見本院99年9 月27日
      審判筆錄第7 頁），且被告對於證人戊○○及庚○○前開
      所述，亦未當庭表示否認（見本院99年9 月27日審判筆錄
      第6 、9 頁），堪信證人戊○○及庚○○前開所述內容應
      與事實相符，足見被告曾陪同庚○○、戊○○前往系爭土
      地，且參與投資細節及分工情形之討論過程，顯與被告所
      述其未曾陪同庚○○及戊○○前往系爭土地，其僅受僱甲○○，負責處理排水系統之施作及清洗車輛輪胎等情不符
      ；又自被告曾向庚○○、戊○○表示其可處理公關事宜等
      情觀之，足徵被告就前開營建廢棄物環保轉運站之設立過
      程參與程度非微，堪認被告應非僅屬甲○○之受僱人。再
      者，證人戊○○證稱其與庚○○將200 萬元匯入乙○○及
      壬○○之帳戶後，甲○○向其稱系爭土地所在位置之當地
      里長表示庚○○取得使用權之土地地號錯誤，其與庚○○
      、被告、甲○○即邀同當地里長吃飯，其要求甲○○確認
      土地有無錯誤，甲○○則要求被告處理此事，然被告於翌
      日即失去蹤影等情（見本院99年9 月27日審判筆錄第5 頁
      ），核與被告陳稱因當地里長表示其等取得使用權之土地
      地號錯誤，其將此事告知庚○○及甲○○後，認為事情過
      於複雜，翌日其即出境等情相合（見本院99年9 月9 日準
      備程序筆錄第3 頁），堪認被告於知悉當地里長表示土地
      地號有誤時隨即出境，然果若被告所述其僅受僱於甲○○
      負責排水系統之施作及清洗車輛輪胎等情屬實，則庚○○
      出資取得使用權之土地地號有無錯誤，應與僅屬受僱負責
      工程施作工作之被告無關，衡情，被告應無甫據悉庚○○
      取得使用權之土地地號可能有誤立即出境之必要，亦徵被
      告非僅屬受僱於甲○○施作工程之人，被告前開所辯非堪
      採信。
（四）證人戊○○證稱其與被告、甲○○商討本案營建廢棄物環
      保轉運站之設置事宜期間，甲○○曾邀同議員及當地角頭
      一同用餐，議員及地方角頭均稱與甲○○關係良好，被告
      亦自稱與當地居民關係良好，可處理公關事宜，使其相信
      甲○○及被告確有能力設置環保轉運站，嗣庚○○取得系
      爭土地之使用權後，其本人、庚○○與被告、甲○○相約
      見面，甲○○當場表示為處理公關、購買機具及搭設圍籬
      需款300 萬元，待其與庚○○依指示交付300 萬元後，其
      曾前往系爭土地，當時系爭土地上僅搭設鐵皮圍籬，且僅
      有1 台挖土地在該土地上整地，之後即未繼續進行後續工
      程，甲○○則以各項藉口拖延工程之進行等情（見本院99
      年9 月27日審判筆錄第5 、8 頁），證人庚○○復證稱被
      告曾表示可負責處理當地公關，其與戊○○交付300 萬元
      後，系爭土地曾搭建鐵皮圍籬，惟無後續工程進行等情（
      見本院99年9 月27日審判筆錄第7 頁），又系爭土地雖設
      有鐵製柵欄隔離進出，然現場雜草叢生，無開挖整地情形
      ，亦無擺設機具，此有履勘筆錄及現場照片在卷供參（見
      前開檢察署98年度偵字第2011號偵查卷第38、41至43、75
      至81頁），而被告陳稱戊○○於98年2 月22日交付100 萬
      元時，當場表示該等金錢係用於購買施工器材及申請執照
      ，而庚○○及戊○○交付金錢後，其僅自行以除草機在系
      爭土地上除草，並在1 張A4大小之紙張上規劃排水草圖，
      及會同杜建民以皮尺丈量土地，未實際施作排水系統等情
      （見本院99年9 月9 日準備程序筆錄第3 頁），可見被告
      與甲○○先向庚○○及戊○○表示與當地居民及民意代表
      關係良好，使庚○○及戊○○信任依據被告及甲○○之人
      脈關係，應得成功設置營建廢棄物環保轉運站而同意投資
      後，復以欲處理公關、購買機具等事項所需為由，要求庚○○及戊○○交付300 萬元，然庚○○及戊○○依約交付
      300 萬元後，被告及甲○○僅在系爭土地上搭建鐵皮圍籬
      及進行零星之整地工作，未實際購買機具或進行開挖工程
      ，已難認被告與甲○○確有設置營建廢棄物環保轉運站之
      真意。至於被告雖於接受檢察事務官詢問時辯稱庚○○及
      戊○○交付300 萬元後，其曾進行環評等情（見前開檢察
      署98年度交查字第126 號偵查卷第106 頁），然被告與甲○○迄今未曾提出任何文件，證明其等曾就本案轉運站之
      設置一事，進行環評或購買機具，則被告辯稱其無詐騙庚○○及戊○○之意等情是否可信，顯非無疑。
（五）再者，營業廢棄物環保轉運站須經主管機關許可後始得設
      置，衡諸常情，一般欲經營此項業務之投資人為求盡快營
      運賺取利潤，應會委由合格之專業人士代為辦理申請許可
      事宜，以圖盡速完成申請程序取得許可，始得儘早營業賺
      取利潤，而證人丁○○證稱被告與甲○○於98年2 月初曾
      委其辦理營建廢棄物環保轉運站之執照申請事宜，因其知
      營建廢棄物環保轉運站之設立涉及高額資金，應屬會計師
      之業務範圍，其僅為代書，無法辦理此項業務，即當場向
      被告及甲○○表示其無法代為辦理，然甲○○於98年2 月
      底仍要求其代為辦理執照申請，並交付5 萬元，其只好表
      示會代為詢問，嗣因其確認無法代為辦理該項業務，遂退
      還甲○○交付之5 萬元等情（見本院99年9 月27日審判筆
      錄第9 頁），且被告未否認證人丁○○上開所述情節（見
      本院99年9 月27日審判筆錄第10頁），堪信證人丁○○所
      述應屬可採，是被告與甲○○均知營建廢棄物環保轉運站
      之設立，須向主管機關申請許可，且其等於98年2 月初已
      知營建廢棄物環保轉運站之執照申請，非屬代書之業務範
      圍等情，已足認定；惟證人戊○○及庚○○均證稱其等交
      付300 萬元後，甲○○表示已委由丁○○代為辦理環保轉
      運站之執照申請事宜等情（見本院99年9 月27日審判筆錄
      第5 、7 頁），且無人曾以系爭土地向基隆市環境保護局
      徵詢設置轉運站之相關事宜，復無業者以該土地作為轉運
      站，向該局申請廢棄物清除處理機構許可之資料，此有基
      隆市環境保護局98年10月22日基環廢壹字第0980022466號
      及99年4 月7 日基環廢壹字第0990005923號函附卷可參（
      見前開檢察署98年度偵字第2011號偵查卷第58頁，本院99
      年度易字第33號卷第92頁），堪見被告與甲○○於98年2
      月初知悉營建廢棄物環保轉運站之執照申請，非屬代書之
      業務範圍後，除未於98年2 月22日收取現金時，將上情如
      實告知庚○○及戊○○外，亦未委由可處理此項業務之會
      計師代為辦理轉運站之執照申請，顯與一般欲經營此項業
      務者積極處理執照申請事宜之常情不符。況被告及甲○○
      已知丁○○無法辦理環保轉運站之執照申請程序，竟仍以
      先行交付代辦費用之方式，執意要求丁○○同意代為詢問
      相關事宜，待丁○○無從推辭之際，即將丁○○同意協助
      辦理執照申請一節，告知庚○○及戊○○，使庚○○及戊○○誤信被告及甲○○正積極處理上開環保轉運站之執照
      申請事宜，足見被告及甲○○係以此種方式拖延前開轉運
      站之工程進行，益徵被告及甲○○無成立前開轉運站之真
      意，足認被告及甲○○僅係以經營營建廢棄物環保轉運站
      為藉詞，使庚○○及戊○○誤信被告及甲○○確有能力設
      置該環保轉運站且可利可圖，遂先後交付300 萬元予被告
      及甲○○，被告所持前揭辯解均非可採，事證明確，被告
      之犯行應堪認定。
、論罪科刑方面
一、核被告所為，係犯刑法第339 條第1 項之詐欺取財罪。
二、被告與甲○○就前揭犯行間，互有犯意聯絡及行為分擔，為
    共同正犯。
三、被告以前開詐騙行為，使庚○○及戊○○陷於錯誤而交付金
    錢，係以一行為同時侵害分屬不同人之財產法益，應依刑法
    第55條想像競合之規定，論以一罪。
四、爰審酌被告正值壯年，不思循正當工作途徑獲取所需，竟與
    甲○○共同對庚○○及戊○○施以詐術，賺取不法利益，所
    為顯非可取，且被告於檢察事務官詢問及本院審理時均矢口
    否認犯罪，難謂確有悔悟之心，又被告詐得不法利得之數額
    甚鉅，且迄未賠償庚○○及戊○○所受損失等一切情狀，量
    處如主文所示之刑。
據上論斷，應依刑事訴訟法第299 條第1 項前段，刑法第28條、
第339 條第1 項、第55條，刑法施行法第1 條之1 ，判決如主文
。
本案經檢察官丙○○到庭執行職務。
中    華    民    國    99    年    10    月    11    日
                  刑事第三庭審判長法    官  陳志祥
                                  法    官  黃梅淑
                                  法    官  邰婉玲
以上正本證明與原本無異。
如不服本判決應於收受送達後10日內向本院提出上訴書狀，並應
敘述具體理由；其未敘述上訴理由者，應於上訴期間屆滿後20日
內向本院補提理由書（均須按他造當事人之人數附繕本）「切勿
逕送上級法院」。
中    華    民    國    99    年    10    月    11    日
                                  書 記 官  王惠萍
附錄論罪法條：
中華民國刑法第339條第1項
（普通詐欺罪）
意圖為自己或第三人不法之所有，以詐術使人將本人或第三人之
物交付者，處 5 年以下有期徒刑、拘役或科或併科 1 千元以下
罰金。

司法院資訊處製作；財團法人民間司法改革基金會備份。
